臺灣苗栗地方法院刑事判決
　　　　　　　　　　　　　　　　　　 100年度易緝字第32號
公　訴　人　臺灣苗栗地方法院檢察署檢察官
被　　　告　楊世安
上列被告因竊盜案件，經檢察官提起公訴（97年度偵字第3171號
），被告於準備程序進行中就被訴事實為有罪之陳述，本院裁定
進行簡式審判程序，判決如下：
    主  文
楊世安共同犯攜帶兇器竊盜罪陸次，各處有期徒刑柒月，犯罪事
實欄（一）、（二）、（三）、（四）所示扣案之油壓剪壹支沒
收。應執行有期徒刑年，扣案之油壓剪壹支沒收。
    犯罪事實
一、楊世安與烏學誠（烏學誠所涉本件犯行，業經本院以98年度
    易字第189 號判決確定）共同意圖為自己不法之所有，於下
    列時間、地點，分別為下列犯行：
（一）楊世安於民國97年2 月4 日凌晨2 時許，搭乘烏學誠所駕
      駛之車牌號碼V8-9938 號自用小客車，前往臺灣高速鐵路
      股份有限公司（下稱臺灣高鐵公司）位於新竹縣寶山鄉86
      K+713M至785M間，以及位於苗栗縣頭份鎮91K+647M至760M
      間軌道下方，以足供兇器使用之油壓剪1 支，竊取臺灣高
      鐵公司設置於該處，重約74公斤，總價值約新臺幣（下同
      ）7 萬元之接地銅線180 公尺（新竹縣寶山鄉段遭竊部分
      為86K+ 785M 至765M間20公尺；86K+743M至713M間東正線
      30公尺；86K+743M至713M間西正線30公尺；其餘部分則在
      苗栗縣頭份段遭竊；規格均為60ｍ㎡），烏學誠則在附近
      把風並等候接應。楊世安得手後，旋以門號0000000000號
      行動電話（申登人為楊世安胞兄陳世昌）撥打烏學誠所持
      用之門號0000000000號行動電話，通知烏學誠駕駛上開車
      輛前來接應，並於烏學誠駕車逃離現場同時，在車內以美
      工刀剝除竊得之接地銅線塑膠外皮，再與烏學誠一同載往
      桃園縣蘆竹鄉○○路○ 段533 之1 號資源回收場，由其出
      面販售與知情之吳水文（吳水文所涉本件故買贓物部分，
      亦經本院以98年度易字第189 號判決確定），得款後分與
      烏學誠40 00 元。
（二）其又於97年4 月18日凌晨2 時許，搭乘由烏學誠所駕駛之
      上開車輛，前往臺灣高鐵公司新竹縣寶山鄉段80K+ 096M
      至82K+246M間軌道下方，以上開油壓剪及相同分工手法，
      竊得臺灣高鐵公司所有，共約285 公斤，總價值約48萬80
      00元之規格60ｍ㎡接地銅線413 公尺（均西線，遭竊情形
      為80K+096M至359M間263 公尺；82K+011M至019M間8 公尺
      ；82K+104M至246M間142 公尺），以及規格80ｍ㎡接地銅
      線50公尺（均西線，82K+099M至129M間30公尺；82K+102M
      至122M間20公尺）。得手後，楊世安隨即以相同方式剝除
      接地銅線塑膠外皮後，再與烏學誠持往桃園縣蘆竹鄉販售
      與知情之吳水文，得款後分與烏學誠7000 元。
（三）楊世安再於97年5 月15日凌晨0 時許，搭乘烏學誠所駕駛
      上開車輛，前往臺灣高鐵公司苗栗縣西湖鄉段112K+979M
      至113K+959 M間軌道下方，以上開油壓剪及相同分工方式
      ，竊得臺灣高鐵公司所有之接地銅線353 公尺（規格均為
      60ｍ㎡，共約176 公斤，總價值約24萬6000元，遭竊情形
      為112K+979M 至11 3K+959M間西正線20公尺；112K+979M
      至113K+959M 間東正線20公尺；113K+403M 至442M間西正
      線39公尺；113K+403M 至442M間東正線39公尺；113K+403
      M 東西線共3 公尺；113K+386M 至356M間西正線30公尺；
      113K +387M至356M間東正線30公尺；113K+386M 東西線共
      3 公尺；113K+300 M至200M間西正線100 公尺；113K+107
      M 至078M間西正線29公尺；113K+107M 至078M間東正線29
      公尺；113K+078M 至067M間西正線11公尺）。得手後，楊
      世安隨即再以相同方式剝除所竊得接地銅線塑膠外皮後，
      再與烏學誠共同持往桃園縣蘆竹鄉販售與知情之吳水文，
      得款後，分與烏學誠6000至7000元。
（四）楊世安復於97年5 月16日中午12時30分許，再度搭乘烏學
      誠所駕駛上開車輛，前往臺灣高鐵公司苗栗縣通霄鎮段11
      7K+310M 至370M間軌道下方，以相同犯罪工具及分工方式
      ，竊得臺灣高鐵公司所有之接地銅線198.55公尺（規格為
      60ｍ㎡），得手後，將接地銅線剪成每條約95公分之長度
      ，並裝盛在肥料袋中時，適烏學誠因遭在附近巡邏之臺灣
      高鐵公司所屬天鷹保全公司保全人員鍾源春、邱鎮金發現
      其形跡可疑上前查問，而在駕車逃離現場同時以電話示警
      ，其於接獲通知後，隨即將已竊得之上開接地銅線合計20
      9 條（每條約95公分，以肥料袋3 袋盛裝），以及上開油
      壓剪及寶特瓶1 個棄置於現場，並於徒步逃離時，以電話
      通知烏學誠駕車前往附近香蕉園，接應搭載其返回桃園縣
      。嗣經警據報到場，當場扣得上開接地銅線209 條（已發
      還）及油壓剪1 支與寶特瓶1 個。
（五）其又於97年5 月19日下午7 時許，搭乘由烏學誠所駕駛上
      開車輛，前往臺灣高鐵公司苗栗縣造橋鄉段99K+130M至61
      0M間軌道下方，以另行準備之油壓剪1 支（未經扣案）剪
      取臺灣高鐵公司所有，規格為80ｍ㎡之接地銅線共270 公
      尺（東線100 公尺、西線170 公尺，約180 公斤，價值約
      40萬5000元），烏學誠則在附近把風並等候接應。得手後
      ，楊世安再以上開方式，聯絡烏學誠前來接應並載運贓物
      ，並以上開方式剝除所竊得接地銅線塑膠外皮後，與烏學
      誠共同持往桃園縣蘆竹鄉販售與知情之吳水文，得款後分
      給烏學誠6000至7000元。
（六）末於97年5 月23日下午1 時許，再搭乘烏學誠所駕駛之上
      開車輛，前往臺灣高鐵公司新竹縣寶山鄉段78K+580M至71
      5M間軌道下方，以上開油壓剪，竊取臺灣高鐵公司所有之
      規格60ｍ㎡接地銅線共120 公尺（約60公斤，價值約14萬
      4000元），並於得手後，以上開方式，聯絡烏學誠前來接
      應，並以相同方式剝除接地銅線塑膠外皮後，與烏學誠一
      同持往桃園縣蘆竹鄉，販售與知情之吳水文，得款後分與
      烏學誠6000至7000元。嗣經警循線於97年5 月24日通知烏
      學誠到案說明，而查知上情，並於同年月30日下午3 時許
      ，帶同烏學誠前往桃園縣蘆竹鄉○○○路15巷西勢橋下，
      起出渠等棄置之接地銅線塑膠外皮61條（已發還）。
二、案經臺灣高鐵公司訴由內政部警政署高鐵警務段報告臺灣苗
    栗地方法院檢察署（下稱苗栗地檢署）檢察官偵查起訴。
    理    由
一、本件被告楊世安經起訴所犯之刑法第321 條第1 項第3 款加
    重竊盜案件，為死刑、無期徒刑、最輕本刑為3 年以上有期
    徒刑以外之罪，亦非屬高等法院管轄之第一審案件，其於準
    備程序進行中，先就被訴事實為有罪之陳述，經法官告知簡
    式審判程序之旨，並聽取其與公訴檢察官之意見後，認無不
    得或不宜改依簡式審判程序進行之處，爰依刑事訴訟法第27
    3 條之1 第1 項、第284 條之1 等規定，改依簡式審判程序
    審理；又簡式審判程序之證據調查，依刑事訴訟法第273 條
    之2 規定，不受同法第159 條第1 項、第161 條之2 、第16
    1 條之3 、第163 條之1 及第164 條至第170 條所規定證據
    能力認定及調查方式之限制；再被告對於卷內之各項證據，
    均同意有證據能力，故卷內所列之各項證據，自得作為證據
    ，合先敘明。
二、訊據被告雖於警詢及偵訊時，矢口否認有何與同案被告烏學
    誠共同攜帶兇器加重竊盜犯行，惟於本院審理時，已對上揭
    犯罪事實均坦承不諱，核與證人即共同被告烏學誠於警詢、
    偵訊及審理時之證述與供述，證人即告訴人臺灣高鐵公司技
    師廖文邦、證人陳世昌、鍾源春、邱鎮金於警詢時，證人即
    告訴人技師吳秉治於警詢及偵訊中，證人即承辦員警張景炎
    於偵訊中證述情節相符，並有門號0000000000號、門號0000
    000000號行動電話雙向通聯紀錄、贓物認領保管單、被告保
    管於監獄之行動電話照片4 張、刑案現場測繪圖11張以及相
    片205 張等在卷足憑，且扣有油壓剪1 支在案，足認其於審
    理中之自白，與事實相符，可以採信。從而，本件被告與同
    案被告烏學誠共同攜帶兇器加重竊盜犯行，事證明確，堪以
    認定，應依法論科。
三、證人廖文邦雖於97年5 月28日下午7 時30分許警詢中指稱，
    告訴人員工於97年5 月16日中午12時30分許，發覺設置於苗
    栗縣通霄鎮段117K+310M 至370M間之接地銅線遭竊270 公尺
    ，然證人鍾源春及邱鎮金於案發當日警詢時均證稱，渠等當
    時係在案發現場附近發覺同案被告烏學誠形跡可疑，而上前
    攔車詢問，而同時另一組人員則發現有另一犯嫌自線路西側
    逃逸等語，佐以同案被告烏學誠於97年12月11日偵訊時結證
    稱，其於當日遭證人鍾源春及邱鎮金發覺後，隨即獨自駕車
    離去，事後在香蕉園附近接應得被告時，被告並未攜帶接地
    銅線上車等語，足見被告於接獲同案被告烏學誠電話通知後
    ，隨即將剪下之接地銅線棄置於現場，而徒手逃逸。因此，
    本件在上開現場既僅扣得每條約95公分之接地銅線合計209
    條，亦即198.55公尺（95×209/100 ），且證人吳秉治於偵
    訊中亦結證稱；接地銅線遭剪斷時並不會發出訊號，因此無
    法確認有無其他犯嫌剪取接地銅線等語（見97年度偵字第31
    71號卷三第26頁）之情形下，依「罪疑唯有利於被告」之法
    則，自難認定被告與同案被告烏學誠此部分所竊得之接地銅
    線數量確為270 公尺，併予敘明。
四、按攜帶兇器加重竊盜罪所謂之兇器，其種類並無限制，凡客
    觀上足對人之生命、身體、安全構成威脅，具有危險性之兇
    器均屬之，且祇須行竊時攜帶此種具有危險性之兇器為已足
    ，並不以攜帶之初有行兇之意圖為必要，最高法院79年臺上
    字第5253號著有判例可資參照。查本件扣案之油壓剪，為金
    屬材質，且具相當長度（見97年度偵字第3171號卷二第152
    頁下方、第153 頁上方現場照片），其與未扣案之油壓剪，
    強度均足以剪斷直徑約有成年男性手指粗細之接地銅線（見
    97年度偵字第3171號卷一第143 頁下方、第148 頁下方現場
    照片、同案號卷二第44頁下方現場照片），可見其質地均具
    有相當之強度，如以之投擲、擊打或剪囓人體，客觀上均足
    以對人之生命、身體及安全構成危害，均屬刑法上兇器無疑
    。
五、核被告所為，均係犯修正前刑法第321 條第1 項第3 款之攜
    帶兇器竊盜罪。查被告行為後，刑法第321 條第1 項業已於
    100 年1 月26日修正公布，同年月28日起施行。按行為後法
    律有變更者，適用行為時之法律。但行為後之法律有利於行
    為人者，適用最有利於行為人之法律，刑法第2 條第1 項定
    有明文。本件被告行為時刑法第321 條第1 項加重竊盜罪規
    定為：「犯竊盜罪而有左列情形之一者，處6 月以上、5 年
    以下有期徒刑」，修正後之刑法第321 條第1 項則規定為：
    「犯竊盜罪而有下列情形之一者，處6 月以上、5 年以下有
    期徒刑，得併科新臺幣10萬元以下罰金」，是被告行為後法
    律已有變更，應依刑法第2 條第1 項之規定，為「從舊從輕
    」之比較。經查，修正後刑法第321 條第1 項於法定本刑增
    訂「得併科新臺幣10萬元以下罰金」規定，經比較新舊法之
    結果，因修正後之刑法第321 條第1 項規定非有利於被告，
    故依刑法第2 條第1 項前段之規定，本案應適用被告行為時
    即修正前之刑法第321 條第1 項規定論處。被告與同案被告
    烏學誠上開6 次犯行，均有犯意聯絡及行為分擔，為共同正
    犯。被告先後6 次加重竊盜犯行，犯意各別，行為互殊，應
    予分論併罰。
六、公訴檢察官雖以被告於97年5 月15日及16日間2 次犯行，應
    以接續犯論處。惟按如數行為於同時同地或密切接近之時地
    實施，侵害同一之法益，各行為之獨立性極為薄弱，依一般
    社會健全觀念，在時間差距上，難以強行分開，在刑法評價
    上，以視為數個舉動之接續施行，合為包括之一行為予以評
    價，較為合理，則屬接續犯，而為包括之一罪（最高法院86
    年臺上字第3295號判例意旨參照）。而本件被告於審理時供
    稱：「（問：為了釐清本件附表編號三、四罪數問題，楊世
    安你在97年5 月15日凌晨零時跟97年5 月16日中午12時30分
    ，到苗栗西湖鄉以及通霄鎮剪高鐵電纜線，你們是一次去剪
    還是分次去的？）分次去的。」、「（問：你去西湖鄉剪高
    鐵電線的時候，有想說要接著去通霄剪嗎？）沒有。（問：
    為何你們剪完西湖鄉的電線還跑去通霄剪？）就有順路，順
    著去剪。（問：你們去西湖鄉剪完電線之後，有先拿去賣再
    去通霄嗎？）有，先拿去賣隔一天才去。」、「（問：現在
    檢察官的質疑是說你說沒有要直接去通霄剪，又說是順路，
    你的順路為何？）是說改天再去拿，一路往南走，看到就剪
    。」等語，佐以同案被告烏學誠於97年12月11日偵訊時結證
    稱，渠等於97年5 月16日中午被保全人員發現前1 日，前往
    苗栗縣西湖鄉剪取接地銅線後，當日即搭載被告前往桃園縣
    蘆竹鄉○○路○ 段533 之1 號，將接地銅線販賣與吳水文等
    語（見97年度偵字第3171號卷三第7 頁），可知被告與同案
    被告烏學誠2 人於97年5 月15日行竊得手後，隨即北返銷贓
    ，且於事隔36小時餘之翌日中午，始再度前往相隔數公里之
    遙（西湖鄉段遭竊地點為112K，通霄鎮段遭竊地點則為117K
    ）之通霄鎮案發現場行竊，足見渠等2 次行竊之時間、地點
    均非密接，且於通霄鎮行竊時係另起犯意，而與上開接續犯
    之要件不符，附此敘明。
七、爰審酌被告固當庭向告訴代理人表示歉意，並於審理中坦承
    犯行，惟其年輕力盛，不思以正途獲取金錢，竟與同案被告
    烏學誠共同竊取告訴人接地銅線販售牟利，其行竊次數不低
    ，竊得之接地銅線數量甚鉅，造成告訴人財產損害非輕，復
    在歷次犯行中，均為下手行竊之人，惡性較高，犯罪後於警
    詢及偵訊時，又矢口否認犯行，且於偵查中通緝到案後，再
    於審理期間因傳拘無著，而經本院發佈通緝，並於緝獲後予
    以裁定羈押，始到庭接受審判，復未能賠償告訴人損失，犯
    罪後態度難認良好，暨其與胞兄同住，未婚，無子女，為木
    工，國中肄業，及其犯罪之動機、目的、手段、所生之危險
    與損害等一切情狀，分別量處如主文所示之刑，並定其應執
    行之刑，以資懲儆。
八、另沒收物之執行完畢與沒收物之不存在，並非一事，因犯罪
    依法必須沒收之物，雖已於共犯中之一人確定判決諭知沒收
    ，並已執行完畢，對於共犯之判決，仍應宣告沒收；因犯罪
    依法必須沒收之物，雖已於共犯判決內諭知沒收，不論該判
    決是否確定抑已執行完畢，對於其他共犯之判決，仍應再予
    宣告沒收（最高法院76年度臺上字第1843號、83年度臺上字
    第4327號判決意旨參照）。本件犯罪事實欄（一）、（二）
    、（三）、（四）所示扣案之油壓剪1 支，雖經本院以98年
    度易字第189 號判決宣告沒收確定，並已執行完畢（見本院
    卷附苗栗地檢署98年度執從字第869 號沒收物品處分命令）
    ，然該油壓剪既為被告所有，且係供犯罪所用之物，爰仍依
    刑法第38條第1 項第2 款、第3 項前段規定，併予宣告沒收
    。至被告於犯罪事實欄（五）及（六），即97年5 月19日及
    23日持以剪取告訴人接地銅線之油壓剪，既未扣案，且檢察
    官又未能證明其仍然存在，復非違禁物，為免將來執行困難
    ，爰不另併予宣告沒收，附此敘明。
據上論斷，應依刑事訴訟法第284 條之1 、第273 條之1 第1 項
、第299 條第1 項前段，修正前刑法第321 條第1 項第3 款、刑
法第2 條第1 項前段、第28條、第51條第5 款、第38條第1 項第
2 款，判決如主文。
本案經檢察官黃智勇到庭執行職務。
中    華    民    國    100   年    12    月    21    日
                  刑事第一庭  審判長法  官  梁晉嘉
以上正本證明與原本無異。
如不服本判決應於收受判決後10日內向本院提出上訴書狀，並應
敘述具體理由。其未敘述上訴理由者，應於上訴期間屆滿後20日
內向本院補提理由書( 均須按他造當事人之人數附繕本) 「切勿
逕送上級法院」。告訴人或被害人如對本判決不服者，應具備理
由請求檢察官上訴，其上訴期間之計算係以檢察官收受判決正本
之日期為準。
                                    書記官  楊佳紋
中    華    民    國    100   年    12    月    21    日
中華民國刑法第321條
（加重竊盜罪）
犯竊盜罪而有下列情形之一者，處 6 月以上、5 年以下有期徒
刑，得併科新臺幣 10 萬元以下罰金：
一、侵入住宅或有人居住之建築物、船艦或隱匿其內而犯之者。
二、毀越門扇、牆垣或其他安全設備而犯之者。
三、攜帶兇器而犯之者。
四、結夥三人以上而犯之者。
五、乘火災、水災或其他災害之際而犯之者。
六、在車站、埠頭、航空站或其他供水、陸、空公眾運輸之舟、
    車、航空機內而犯之者。
前項之未遂犯罰之。